# 求助陈版主，分期回款销售商品的疑问。

提问人：liuweisheng 时间：2023-08-10 15:31:01
A公司分期回款销售商品，商品成本 1000 万元，分期售价 1300 万元（现销价 1200 万元）。产品交付时一次性确认收入金额是 1200 万元（剩余 100 万元在分期期间按实际利率法摊销），还是销售时一次性确认 1300 万元。谢谢版主解惑。

回答人：chenyiwei
。产品交付时一次性确认收入金额是 1200 万元（剩余 100 万元在分期期间按实际利率法摊销）。